# Sebastián Osorio Ramírez

## **Ingeniero Electrónico**

Dirección: Sector Estadio • Medellin, Antioquia • Colombia CEL (+57) 300 379 5933 • E-MAIL s.osorio8912@gmail.com

www.linkedin.com/in/sebasoramirez

#### **PERFIL**

Profesional en Ingeniera electrónica con amplia experiencia en proyectos, liderando y trabajando en equipos multidisciplinarios, dando solución a los requerimientos del cliente. Actualmente me encuentro en la búsqueda de una posición de entrada a la programación web, donde se me permita poner en práctica los conocimientos adquiridos en los últimos meses en desarrollo web. Cuento con la energía y el compromiso necesario, así como las habilidades analíticas y organizacionales para sobresalir en cualquier entorno laboral

#### **EDUCACION**

Ingeniería Electrónica Universidad de Antioquia Finalización 2014

**Desarrollo Web - Nivel Básico**Talento Especializado SAPIENCIA (Alcaldía de Medellín)
Pygmalion
Finalización 2022

**HABILIDADES** 

JavaScript - HTML - CSS - Fundamentos AWS Cloud - SCRUM - Git - Visual Studio Code - Bootstrap - Sass

#### EXPERIENCIA

### **SECURITAS COLOMBIA - Ingeniero de Proyectos**

#### 2019-Actualmente

- Diseño y ejecución de proyectos
- Soporte técnico en CCTV, Alarmas y Control de Acceso
- Manejo de personal técnico y contratista
- Interventoría de instalaciones
- Elaboración de cotizaciones
- Manejo de cliente final
- Presentación de Indicadores
- Liquidación de proyectos
- Elaboración de licitaciones

#### SEGURTRONIC LTDA - Director Técnico Nacional

#### 2018-2019

- Planeación y ejecución de Instalaciones a nivel Nacional
- Soporte técnico en CCTV, Alarmas y Control de Acceso
- Seguimiento a Protocolo de entrega de alarmas
- Manejo de personal técnico y contratista
- Elaboración de cotizaciones
- Manejo de cliente final
- Presentación de Indicadores
- Liquidación de proyectos

## **EXPERTOS SEGURIDAD LTDA – Ingeniero de Proyectos**

## 2015-2018

- Planeación y ejecución de Mantenimientos
- Formulación e implementación de proyectos
- Manejo de personal técnico y contratista
- Elaboración de cotizaciones
- Manejo de cliente final
- Asignación de Presupuesto
- Liquidación de proyectos y presentación de licitaciones

IDIOMAS	Ingles:
	•Nivel de Lectura: <b>Avanzado</b>
	•Nivel de Escritura: Intermedio
	<ul><li>Nivel Oral: Intermedio</li></ul>

# REFERENCIAS Alexander Ortiz – (+57) 316 344 8486

Service Manager - TATA Consultancy Services

Santiago Florez – (+57) 301 472 7920 Senior Web Developer – Gorilla Logic

Daniel Monsalve - (+57) 301 519 6234

Científico de Datos – Pactia S.A.S

Dayanna Osorio – (+57) 300 577 0473

Líder de Línea de Conocimiento - BANCOLOMBIA